---
title: "Praktikum1"
author: "Hans Cakrawangsa"
date: "2024-03-27"
output: html_document
---

#Load the Data
## Menggunakan Source
```{r}
source("http://www.openintro.org/stat/data/arbuthnot.R")
#Panggil data source
arbuthnot
```
## Menggunakan Import Data
```{r}
#Panggil data sesuai nama file yang diimport
arbuthnot
```

## Mengubah Nama Objek
```{r}
data <- arbuthnot
data 
```

## Melihat dimensi data 
```{r}
dim(data)
```

## Melihat nama Kolom

```{r}
names(data)
```

# Some Exploration
## akses data didalam kolom tertentu
```{r}
data$boys
```
## Membuat tabel baru 
```{r}
boys <- cbind(data$year, data$boys)
colnames(boys) <- c("Year", "Boys")
print(boys)
```

## Membuat Grafik
### Scatter Plot
```{r}
plot(x = data$year, y=data$boys)
```
### Line Chart
```{r}
plot(x = data$year, y = data$boys, type = "l", main = "Data Cowo", col)
```
## Perhitungan R
### Kalkulator Sederhana
```{r}
1234*2345
1234+2345
```
## Cara Cepat
```{r}
#Melihat Keseluruhan data laki-laki dan perempuan setiap tahun

data$boys+data$girls
```
## Melihat proporsi lakilaki dengan perempuan setiap tahun 
```{r}
data$boys/data$girls
```

## Melihat proporsi lakilaki dengan perempuan setiap tahun
```{r}
data$boys/(data$girls-data$boys)
```

## Perhitungan Perbandingan 
```{r}
data$boys == data$girls
```
## Membuat line chart tahun dengan total lakilaki dan perempuan setiap tahun
```{r}
plot(data$year, data$boys+data$girls, type = "l")
```





