---
title: "Asistensi Ames Aokwawk"
author: "Hans Cakrawangsa"
date: "2024-05-22"
output: html_document
---

```{r}
download.file("http://www.openintro.org/stat/data/ames.RData",
              destfile = "ames.RData")
load("ames.RData")
```
```{r}
View(ames)
```
# Sampling Distribution
```{r}
area <- ames$Gr.Liv.Area
```

Lihat Distribusi area
```{r}
summary(area)
hist(area)
```
Jenis Distribusi area --> right skewed
```{r}
armean <- mean(ames$Gr.Liv.Area)
areasd <- sd(ames$Gr.Liv.Area)
armean
areasd
```

```{r}
hist(ames$Gr.Liv.Area, probability = TRUE)
x <- 14:26
y <- dnorm(x=x, mean = armean, sd = areasd)
lines(ames$Gr.Liv.Area)
```
## unknown sampling distribution
```{r}
samp1 <- sample(area,50)
samp1
```
## mean area
```{r}
mean(samp1)
```
## get 50 sample
```{r}
sample_mean50 <- rep(0,5000)
for (i in 1:5000) {
  samp <- sample(area, 50)
  sample_mean50[i] <- mean(samp)
}
sample_mean50
hist(sample_mean50, breaks = 25)
```
Bentuk distribusi untuk sample -> distribusi normal (Symetric)

## Interlude : the for loop
Mau ngambil sample sebanyak 60 data, dan dilakukan pengulangan sebanyak 100x. Hitung rata-rata setiap pengulangan
```{r}
sample_mean60 <- rep(0,100)
for (i in 1:100) {
  samp <- sample(area, 60)
  sample_mean60[i] <- mean(samp)
}
sample_mean60
hist(sample_mean60)
```
##Sample Size and sampling distribution
```{r}
samplemean10 <- rep(0, 5000)
samplemean100 <- rep(0,5000)

for(i in 1:5000){
  samp <- sample(area, 10)
  samplemean10[i] <- mean(samp)
  samp <- sample(area, 100)
  samplemean100[i] <- mean(samp)
}
samplemean10 
samplemean100
```
```{r}
hist(samplemean10 )
hist(samplemean100)
```
```{r}
par(mfrow = c(3,1))
xlimits = range(samplemean10)
hist(samplemean10, breaks = 20, xlim = xlimits)
hist(samplemean100, breaks = 20, xlim = xlimits)
hist(sample_mean50, breaks = 20, xlim = xlimits)
hist(sample_mean60, breaks = 20, xlim = xlimits)
```

Kesimpulan  = ketika ukuran sample ditingkatkan, pusat tetap di rata-rata populasi tetapi penyebarannya lebih kecil

## Convidence levels
## Convidence intervals
contoh = mengambil sample acak berukuran 60 dari populasi kolom area

```{r}
samp2 <- sample(area, 60)
samp2
```
```{r}
sample_mean <- mean(samp2)
sample_mean
```


## Menghitung interval kepercayaan . COntoh 95%
Nilai Confidence Interval
• Confidence Interval 99%, Z = ± 2.575
• Confidence Interval 95%, Z = ± 1.96
• Confidence Interval 90%, Z = ± 1.645
• Confidence Interval 80%, Z = ± 1.28


```{r}
se <- sd(samp)/sqrt(60)
lower <- sample_mean - 1.96 * se
upper <- sample_mean + 1.96 * se
c(lower, upper)
```
```{r}
se <- sd(samp)/sqrt(60)
lower <- sample_mean - 1.28 * se
upper <- sample_mean + 1.28 * se
c(lower, upper)
```
##Semakin tinggi tingkat kepercayaan, maka rentang (lowe-upper) juga semakin besar. 

## convidence level 
bagaimana jika melakukan sample berulang sebanyak n kalo dari beberapa confidence intervalnya?

1) membuat vektor kosong untuk menyimpan nilai 
```{r}
samp_mean <- rep(NA, 50)
samp_sd <- rep(NA, 50)
n <- 60
```
2. Melakukan pengulangan untuk menyimpan nilai di vektor kosong
```{r}
for (i  in 1:50) {
  samp <- sample(area,n)
  samp_mean[i] <- mean(samp)
  samp_sd [i] <- sd(samp)
}
```
3) Membuat interval kepercayaan dengan 95% convidence
```{r}
lower <- samp_mean - 1.96 *samp_sd/sqrt(n)
upper <- samp_mean + 1.96 *samp_sd/sqrt(n)
c(lower[1], upper[1])
```




